【裁判字號】    90,易,592
【裁判日期】    900531
【裁判案由】    侵占
【裁判全文】
台灣彰化地方法院刑事判決                            九十年度易字第五九二號
    公  訴  人  臺灣彰化地方法院檢察署檢察官
    被      告  乙○○
右列被告因侵占案件，經檢察官提起公訴（九十年度偵字第二一三四號），本院判決
如左：
    主  文
乙○○意圖為自己不法之所有，而侵占遺失物，處罰金參仟元，罰金如易服勞役，以
參佰元折算壹日。
    事  實
一、乙○○於民國（下同）九十年二月間某日，在其彰化縣鹿港鎮山崙里山寮巷六十
    二號住處附近排水溝旁，發現甲○○所有之華僑銀行金融卡一枚（卡號：000
    00000000000號），係屬離本人所持有之物，竟意圖為自己不法之所
    有，將之拾起後予以侵占入己。迄於九十年三月十六日十七時許，經警持搜索票
    ，在其住處搜索毒品相關證據時而查獲。
二、案經彰化縣警察局二林分局報請臺灣彰化地方法院檢察署檢察官偵查起訴。
    理  由
一、訊據被告乙○○於偵查中固坦承有於右揭時地拾獲該金融卡一枚，惟辯稱：伊僅
係拿回家看，並無占為己有之意云云。經查，該金融卡一枚，係被害人甲○○於
    八十九年十二月中旬某日，在彰化縣鹿港鎮○○路生態公園內，其騎乘之機車置
    物箱遭撬開而竊走，同時並有學生證一張、身分證一枚、信用卡四張、新台幣六
    百元等物被竊等情，業據被害人甲○○於警訊中供述明確，足認該金融卡並非被
    害人拋棄之物，應屬失竊致離本人所持有之物無訛。次查，該金融卡既係被害人
    所有，有姓名、金融機構名稱及卡號，被告若無侵占之意，自輕易可將該卡交付
    銀行或警局，然其卻置放自家一月之久，其辯稱無占為己有之意云云，顯係卸責
    之詞，不足採信，此外，復有搜索扣押證明筆錄、贓物認領保管單在卷可憑，事
    證明確，被告侵占犯行堪予認定 應依法論科。
二、核被告所為係犯有刑法第三百三十七條之侵占遺失物罪。爰審酌被告犯罪之品行
    、智識程度、犯罪動機、目的、方法、手段、所得利益、所生危害及其犯後之態
    度等一切情狀，量處如主文所示之刑，並諭知易服勞役之折算標準，以示儆懲。
三、被告經合法傳喚無正當理由不到庭，本院認應科罰金之案件，故不待其到庭陳述
    ，逕行判決。
四、據上論斷，應依刑事訴訟法第二百九十九條第一項前段、第三百零六條、刑法第
    三百三十七條、第四十二條第二項、罰金罰鍰提高標準條例第一條前段、第二條
    前段，判決如主文。
本案經檢察官羅秀美到庭執行職務。
中      華      民      國    九  十    年       五     月    三十一    日
                                   臺灣彰化地方法院刑事第二庭
                                       法      官  康  弼  周
右正本證明與原本無異。
如不服本判決，應於判決送達後十日內向本院提出上訴狀( 須附繕本 )。
告訴人或被害人對於判決如有不服具備理由請求檢察官上訴者，其上訴期間之計算係
以檢察官收受判決正本之日期為準。
                                       法院書記官  田  慧  賢
中      華      民      國    九  十    年       六     月      四      日
刑法第三百三十七條
意圖為自己或第三人不法之所有，而侵占遺失物、漂流物或其他離本人所持有之物者
，處五百元以下罰金。


司法院資訊處製作；財團法人民間司法改革基金會備份。
